【裁判字號】    98,審小上,48
【裁判日期】    980429
【裁判案由】    清償借款
【裁判全文】
臺灣臺北地方法院民事裁定            98年度審小上字第48號
上  訴  人  甲○
被上訴人    新加坡星展銀行股份有限公司職工福利委員會
法定代理人  乙○○
上列當事人間請求給付職工福利金事件，上訴人對於民國98年3
月5 日本院臺北簡易庭所為98年度北小字第205 號第一審判決提
起上訴，本院裁定如下：
    主  文
上訴駁回。
第二審訴訟費用新臺幣壹仟伍佰元由上訴人負擔。
    理  由
一、按對於小額程序之第一審裁判上訴，非以其違背法令為理由
    ，不得為之；至其上訴狀應記載上訴理由，表明下列各款事
    項：一、原判決所違背之法令及其具體內容。二、依訴訟資
    料可認為原判決有違背法令之具體事實，民事訴訟法第436
    條之24第2 項、第436 條之25條分別定有明文。又依同法第
    43 6之32第2 項準用第468 條及第469 條規定，判決不適用
    法規或適用不當者，為違背法令，其中判決有同法第469 條
    所列各款情形之一者，為當然違背法令。是當事人於小額訴
    訟程序提起上訴，如依民事訴訟法第468 條規定，以第一審
    判決有不適用法規或適用法規不當為理由時，其上訴狀或理
    由書應有具體之指摘，並揭示該法規之條項或其內容。若係
    成文法以外之法則，應揭示該法則之旨趣。倘為司法院解釋
    、或最高法院之判例，則應揭示該判解之字號或其內容。如
    以民事訴訟法第469 條所列各款情形為理由時，其上訴狀或
    理由書，應揭示合於該條款之事實。上訴狀或理由書如未依
    此項方法表明者，即難認為已對第一審判決之違背法令有具
    體之指摘，其上訴自難認為合法。
二、上訴人上訴意旨略以：寶華商業銀行股份有限公司（下稱寶
    華銀行）由中央存款保險股份有限公司於民國96年8 月10日
    接管，並進行標售，嗣由新加坡星展銀行股份有限公司（下
    稱星展銀行）標得，行政院金融監督管理委員會並核准星展
    銀行自97年5 月24日概括承受寶華銀行，應屬金融機構合併
    ，並非如寶華銀行職工福利委員會97年4 月9 日（97）寶華
    福內字第006 號申請書所稱之公司解散，寶華銀行應依職工
    福利金條例第9 條之1 第2 項辦理，有臺北市政府97年7 月
    29日府勞一字第09733421800 號函可稽。上訴人雖於97年5
    月24日星展銀行合併寶華銀行前退休，而寶華銀行職工福利
    委員會於97年4 月8 日議決於97年5 月20日發放職工福利金
    ，上訴人既於議決後、發放前辦理退休，當應在發放之列，
    寶華銀行職工福利委員會應隨星展銀行與寶華銀行合併而以
    原組織變更為被上訴人，被上訴人告自應承受寶華銀行應發
    放福利金之義務，原審判決徒以地位有偏頗之證人證詞為前
    提，捨棄對上訴人有利之物證，而判決上訴人敗判，尚難甘
    服，為此提起上訴，聲明廢棄原判決云云。
三、經查，本件上訴人對於小額程序之第一審判決提起上訴，僅
    就原審法官取捨證據、認定事實之職權行使，指摘其為不當
    ，而未具體說明其有何不適用法規或適用法規不當之情形，
    並揭示該法規之條項或其內容，及合於民事訴訟法第469 條
    所列各款之事實，自難認對該判決之如何違背法令已有具體
    之指摘，揆諸前揭說明，應認其上訴為不合法，應由二審法
    院以裁定駁回之。
四、據上論結，本件上訴為不合法，依民事訴訟法第436 條之32
    第1 項、第2 項、第444 條第1 項前段、第436 條之19第1
    項、第95條、第78條，裁定如主文。
中    華    民    國    98    年    4     月    29    日
              民事第六庭  審判長  法  官  劉坤典
                                  法  官  黃柄縉
                                  法  官  劉又菁
以上正本係照原本作成。
本件不得抗告。
中    華    民    國    98    年    4     月    29    日
                                  書記官  潘惠梅


司法院資訊處製作；財團法人民間司法改革基金會備份。
